臺灣屏東地方法院刑事判決　　　　　　　　　　　　　九十二年度訴字第六八九號
　　公　訴　人　臺灣屏東地方法院檢察署檢察官
　　被　　　告　丁○○　男　二.
　　選任辯護人　李汶哲律師
　　　　　　　　蘇精哲律師
　　　　　　　　徐建光律師
　　被　　　告　乙○○　男　二.
　　選任辯護人　鄭國安律師
　　　　　　　　陳炳彰律師
右列被告因偽造文書等案件，經檢察官提起公訴（九十二年度偵字第一一四二號），
本院判決如左：
     主  文
丁○○共同意圖供行使之用，而偽造信用卡，處有期徒刑壹年肆月，偽造之卡號為0
000000000000000號，外觀標示為「香港匯豐銀行聯信商銀聯名卡」
之信用卡壹張（含信用卡背面持卡人簽名欄內偽簽「謝東明」之簽名壹枚）、偽造「
劉國強」名義之簽帳單持卡人存根聯貳紙（含其上偽造之「劉國強」簽名貳枚）、特
約商店存根聯上偽造之「劉國強」簽名貳枚、偽造「謝東明」名義之簽帳單持卡人存
根聯捌紙（含其上偽造之「謝東明」簽名捌枚）、特約商店存根聯上偽造之「謝東明
」簽名捌枚、扣案之電腦（包括主機、螢幕及鍵盤）壹組、各家銀行信用卡卡號代碼
對照表、華人衛星電視台便條紙各壹張、燒錄機壹臺、千越加油站集點
樂福會員卡壹張，均沒收。又共同偽造普通小型車駕駛執照，足以生損害於公眾及他
人，處有期徒刑肆月，扣案之偽造簡嘉言普通小型車駕駛執照壹張沒收。應執行有期
徒刑壹年陸月，緩刑肆年，偽造之卡號為0000000000000000號，外
觀標示為「香港匯豐銀行聯信商銀聯名卡」之信用卡壹張（含信用卡背面持卡人簽名
欄內偽簽「謝東明」之簽名壹枚）、偽造「劉國強」名義之簽帳單持卡人存根聯貳紙
（含其上偽造之「劉國強」簽名貳枚）、特約商店存根聯上偽造之「劉國強」簽名貳
枚、偽造「謝東明」名義之簽帳單持卡人存根聯捌紙（含其上偽造之「謝東明」簽名
捌枚）、特約商店存根聯上偽造之「謝東明」簽名捌枚、扣案之電腦（包括主機、螢
幕及鍵盤）壹組、各家銀行信用卡卡號代碼對照表、華人衛星電視台便條紙各壹張、
燒錄機壹臺、千越加油站集點
駕駛執照壹張，均沒收。
乙○○無罪。
     事  實
一、丁○○於民國九十一年十月一日，在屏東縣屏東市○○里○○路二二之六號住所
    之其母庚○○房間內，竊取庚○○所有之聯信商業銀行發行，卡號為00000
    00000000000號之信用卡一張（竊盜部分未據告訴）後，與某姓名年
    欺取財之犯意聯絡，由丁○○及該男子在前開地點房間內與另不詳地點，利用其
    所有之電腦及由該姓名年籍不詳之成年男子提供之燒錄機、側錄器、凸字機等工
    具，自前開所竊取之信用卡錄得內、外碼等信用卡電磁紀錄資料，並抄取該信用
    卡之卡號、識別碼及有效期限等資料，並利用燒錄機、凸字機將該等資料複製在
    空白信用卡上，而完成卡號與前揭所竊之信用卡相同，外觀標示為「香港匯豐銀
    行聯信商銀聯名卡」之偽造信用卡一張，再於該偽造信用卡背面持卡人簽名欄偽
    簽「劉國強」之署押，表示劉國強於信用卡有效期限內有權使用信用卡之辨識及
    證明，足生損害於劉國強。嗣丁○○即基於行使偽造信用卡、行使偽造私文書及
    意圖為自己不法所有之概括犯意，連續於九十一年十月六日四時三十五分許及九
    十一年十月九日四時八分許，在高雄市○○○路二八九之三號十二樓之皇后ＫＴ
    Ｖ消費新臺幣（以下同）七千九百八十元、五千六百七十元，並於前開時間先後
    持其偽造之信用卡交予該ＫＴＶ職員結帳刷卡而行使偽造信用卡與私文書，使前
    開職員陷於錯誤，而誤信其所持用之信用卡係屬真正且丁○○確為該信用卡之持
    卡人，故均允其簽帳消費，並由該ＫＴＶ職員交付一式二聯之簽帳單後，由丁○○分別在各簽帳單第一聯上偽造「劉國強」之簽名，同時複寫偽造在各該簽帳單
    第二聯上，而連續偽造上開簽帳單之私文書（第一聯為持卡人存根聯，第二聯為
    特約商店存根聯，經複寫後，每一次消費各偽造二枚署押，共計偽造「劉國強」
    署押四枚），且將偽造之簽帳單分別交付於上開ＫＴＶ職員收執核對以行使之，
    以詐得各於當日在皇后ＫＴＶ娛樂消費之利益，足生損害於皇后ＫＴＶ、遭偽簽
    姓名之「劉國強」、真正之持卡人庚○○、聯信商業銀行（該卡號之真正發卡銀
    行）以及財團法人聯合信用卡處理中心管理之正確性。嗣丁○○因故將前開偽造
    信用卡背面持卡人簽名欄所偽簽之「劉國強」之署押塗銷，重新於其上偽簽「謝
    東明」之署押，表示謝東明於信用卡有效期限內有權使用信用卡之辨識及證明，
    足生損於謝東明，並承前開行使偽造信用卡、行使偽造私文書及意圖為自己不法
    所有之概括犯意，於附表編號三至十所示之時間、地點消費，並分別在附表編號
    三至十列出之信用卡特約商店持其偽造之前揭信用卡交予商店職員結帳刷卡而行
    使偽造信用卡與私文書，使附表編號三至十所列之特約商店職員均陷於錯誤，而
    誤信其所持用之信用卡係屬真正且丁○○確為該信用卡之持卡人，故均允其簽帳
    消費，並於各該商店職員交付一式二聯之簽帳單後，由丁○○分別在各簽帳單第
    一聯上偽造「謝東明」之簽名，同時複寫偽造在各該簽帳單第二聯上，而連續偽
    造上開簽帳單之私文書，（第一聯為持卡人存根聯，第二聯為特約商店存根聯，
    經複寫後，每一次消費各偽造二枚署押，共計偽造「謝東明」署押十六枚）且將
    偽造之簽帳單分別交付於各商店之職員收執核對以行使之，以詐得各商店所售予
    之商品，足生損害於附表編號三至十所示之各特約商店、遭偽簽姓名之「謝東明
    」、真正之持卡人庚○○、聯信商業銀行以及財團法人聯合信用卡處理中心管理
    之正確性。嗣於九十一年十月十八日十八時十分許，丁○○承前開犯意，至屏東
    縣屏東市○○路七十二號太平洋百貨公司一樓資生堂化妝品專櫃消費，並持其偽
    造之前揭信用卡交予專櫃職員結帳刷卡而欲行使偽造信用卡與私文書時，因該專
    櫃職員察覺有異而聯繫聯信商業銀行人員，丁○○見事跡敗露，便於尚未在簽帳
    單上簽名前即棄其所購買之商品而逃逸而不遂。嗣經聯信商業銀行職員報警處理
    ，警方循線於九十二年二月十三日十六時許在丁○○之住所搜索時查獲，並扣得
    前開偽造之信用卡一張、各家銀行信用卡卡號代碼對照表、華人衛星電視台便條
    紙各一張、千越加油站集點
    駕駛執照各一張、郭美燕之中華民國臺灣地區出入境許可證正本一份及彩色影本
    （單面）三紙、梅花印章二枚、光碟三片、空白
    程序筆記紙一紙、燒錄機一臺及電腦（包括主機、螢幕及鍵盤）一組等物品。
二、丁○○與某姓名年籍不詳之成年男子另基於偽造特種文書之犯意聯絡，於九十一
    年十一月間，由丁○○提供自己之照片一張予前開姓名年籍不詳之成年男子，而
    由該男子在不詳地點將丁○○之照片加以黏貼並壓蓋鋼印及填入證件資料，偽造
    簡嘉言之普通小型車駕駛執照（駕照號碼記載：Ｚ000000000號）一張
    後，交由丁○○持有，足生損害於簡嘉言及公路監理機關對汽車駕駛執照持有人
    資料管理之正確性。嗣於丁○○在前開地點為警查獲時，經警於其皮夾內取出前
    開偽造之普通小型車駕駛執照後始得悉上情。
三、案經屏東縣警察局移送臺灣屏東地方法院檢察署檢察官偵查起訴。
    理  由
壹、被告丁○○部分：
一、按被告以外之人於偵查中向檢察官所為陳述，除顯有不可信之情況者外，得為證
    據，刑事訴訟法第一五九條之一第二項定有明文。偵查中對被告以外之人（包括
    證人、鑑定人、告訴人、被害人及共同被告等）所為之偵查筆錄，或被告以外之
    人向檢察官所提之書面陳述，性質上均屬傳聞證據。惟現階段刑事訴訟法規定檢
    察官代表國家偵查犯罪、實施公訴，依法其有訊問被告、證人及鑑定人之權，證
    人、鑑定人且須具結，而實務運作時，檢察官偵查中向被告以外之人所取得之陳
    述，原則上均能遵守法律規定，不致違法取供，其可信度極高，故被告以外之人
    前於偵查中已具結而為證述，除反對該項供述得具有證據能力之一方，已釋明「
    顯有不可信之情況」之理由外，不宜以該證人未能於審判中接受他造之反對詰問
    為由，即遽指該證人於偵查中之陳述不具證據能力。本案證人庚○○、戊○○於
    檢察官偵查中所為之陳述（見偵查卷第三十九頁至四十二頁），被告二人均未曾
    提及檢察官在偵查時有不法取供之情形，反對該項供述得具有證據能力之陳述，
    亦未釋明上開供述有顯不可信之情況，依上說明，其於偵查中之證言自均具有證
    據能力。另按被告以外之人於審判外之言詞或書面陳述，除法律有規定者外，不
    得作為證據；被告以外之人於審判外之陳述，雖不符前四條之規定，而經當事人
    於審判程序同意作為證據，法院審酌該言詞陳述或書面陳述作成時之情況，認為
    適當者，亦得為證據，當事人、代理人或辯護人於法院調查證據時，知有第一百
    五十九條第一項不得為證據之情形，而未於言詞辯論終結前聲明異議者，視為有
    前項之同意，刑事訴訟法第一百五十九條第一項、第一百五十九條之五第一項及
    第二項分別定有明文，是證人庚○○、黃治銓、甲○○、丙○○、己○○於警察
    局訊問時之陳述，雖為傳聞證據，惟本案當事人或辯護人於本院調查證據時，或
    已同意做為證據（證人庚○○部分），或未於言詞辯論終結前聲明異議，依前揭
    規定，視為同意作為證據，本院審酌該陳述做成時之情況認為適當，是認有證據
    能力。另關於證人戊○○於警察局之陳述，業經被告乙○○聲請異議，不同意採
    為證據，是該證人之警詢筆錄無證據能力，併此敘明。
二、訊據被告丁○○對於右揭與他人共同偽造信用卡，並於附表編號三至十所示之時
    間地點行使偽造信用卡、行使偽造私文書及詐欺之犯罪事實均坦承不諱，核與證
    人庚○○、黃治銓、甲○○、丙○○、己○○於警察局接受詢問時所述的內容相
    符，而本案為警查獲時在被告丁○○之住所房間內扣得之信用卡一張，與庚○○
    所有之聯信商業銀行發卡，卡號為000000000000000號信用卡（
    附於警卷第三十三頁）之卡號、有效日期完全一致，而庚○○確實為該卡號信用
    卡之持卡人，有聯信商業銀行提供之持卡人基本資料表一只附卷可參（見警卷第
    三十六頁），是被告丁○○所持有之信用卡顯然係偽造所得，益證被告丁○○共
    同偽造信用卡並行使之事實，此外，復有被告丁○○用以交付附表編號一至十所
    示特約商店之簽帳單（商店存根聯，其上有被告丁○○偽簽之「劉國強」、「謝
    東明」署押）影本十紙（見警卷第四十頁以下）、信用卡一般交易帳單查詢報表
    二紙（警卷第三十七、三十八頁）、偽卡盜刷明細表一紙（警卷第三十九頁）附
    卷可按，足見被告丁○○自白連續行使偽造信用卡、私文書及詐欺等犯行均與事
    實相符，應堪採信。
三、被告丁○○雖否認伊曾持前開偽造信用卡於附表編號一、二所示時間至高雄市○○○路二八九之三號十二樓之皇后ＫＴＶ刷卡消費，並辯稱伊於警方詢問時沒有
    看清楚就承認係伊盜刷的，但是伊從來沒有去過皇后ＫＴＶ云云。經查，被告丁○○以「劉國強」之名義於附表編號一、二所示之時間、地點使用前開偽造之信
    用卡消費之事實，業據其於警方詢問時（見警卷第二十七頁）、檢察官偵訊時（
    偵查卷第六頁）及本院法官於九十二年三月十一日訊問時（九十年度偵聲字第一
    八號卷第十四頁）自承無誤，並陳稱：「我是簽署『劉國強』、『謝東明』等二
    個名字，共盜刷了四萬八千五百八十一元」（見警卷第二十八頁背面）、「我有
    使用劉國強的信用卡。」「（檢察官問：為何簽劉國強的名字？）」因為我依信
    用卡上的名字簽名。」等語（見偵查卷第六十八、六十九頁），足見被告丁○○
    曾經偽簽「劉國強」之姓名而行使偽造之信用卡，而係爭偽造信用卡之消費紀錄
    及所存留之簽帳單中，僅附表編號一、二所示於皇后ＫＴＶ消費之持卡人署名為
    「劉國強」（見警卷第四十、四十一頁），自可證明被告丁○○曾於該地點二次
    盜刷係爭之偽造信用卡。且被告丁○○先於偵查時供稱偽造之信用卡背面簽名欄
    原來係簽劉國強之名字，後來再改成謝東明的名字等語（偵查卷第七頁、第六十
    九頁、第七十一頁、七十二頁），嗣於本院審理時，又改稱伊拿到該偽造信用卡
    時，其背面簽名欄即是寫謝東明（本院九十四年二月二十三日筆錄第十五頁）等
    語，隨後又稱：「我第一次拿到時是劉國強的名字」等語，其說詞一再反覆，顯
    然業因犯罪行為時距今已歷時久遠而記憶不清，而其於偵查時對於此部分事實之
    自白既甚接近行為時點，自應以該自白供述較為可信，是被告丁○○確曾於九十
    一年十月六日、同年十月九日二次於皇后ＫＴＶ行使前開偽造信用卡之事實，亦
    堪以認定。
四、另就被告丁○○共同偽造簡嘉言之普通小型車駕駛執照部分，被告丁○○雖辯稱
    伊僅提供伊之照片而已，詎被告乙○○將其照片黏貼於扣案之偽造駕駛執照上，
    並交由伊保管，伊並無偽造該駕照之犯意云云。然查，扣案填載「簡嘉言」姓名
    之普通汽車駕駛執照所貼相片與駕籍資料不符，登載內容印刷字體歪扭、管轄編
    號暗記編列方式不符、鋼印不符、照片背面右下角無印刷日期及印刷數量，且以
    十倍放大鏡檢視照面可查見交通部圖徽之「中華民國」字體大小不一等情，有臺
    北市監理處九十三年十二月九日北市監二字第○九三六○二○九一○○號函在卷
    可稽，足見該駕駛執照應係偽造而成。又被告丁○○雖以前詞辯解，然一般偽造
    特種文書之用途無非係供冒名行使之用，係爭偽造之駕駛執照既已貼附被告丁○○本人之照片，其他非相同長相之人即難以持該偽造證件為冒名用途，被告丁○○稱該駕駛執照係被告乙○○獨自偽造供己所用云云，顯然有違常情。又係爭偽
    造駕駛執照係自被告丁○○之皮夾內為警查獲，而被告丁○○大部分外出時均會
    將該皮夾帶在身上等情，復據證人戊○○於偵查時結證無誤（見偵查卷第四十一
    頁），則若被告丁○○所稱為他人保管該偽造駕駛執照為真，實無須將該證件隨
    身攜帶，增加遺失或為警查獲之風險，其既將該駕駛執照置於皮夾內，目的無非
    為供其出門在外不時之需而預以行使之用。由此可知，被告丁○○將其本人照片
    交付某姓名年籍不詳之人製作偽造汽車駕駛執照，應係知情且出於共同之謀議。
    另被告丁○○係普通高中肄業，並未從事電腦相關行業且未於學校習得較深入之
    電腦知識等事實，業經被告丁○○於本院及警詢時陳述甚明，而前開偽造信用卡
    及駕駛執照均係以精確之電腦繪製、列印、燒錄等技術始能完成，均非被告丁○○所得獨立為之，故被告丁○○之前開偽造信用卡、駕駛執照之行為應係與他人
    基於犯意聯絡，並分擔前開犯罪行為。故本案事證已臻明確，被告丁○○之犯行
    ，洵堪認定，應予依法論科。
五、按在信用卡背面簽名欄簽名，自形式上觀察，即足以表示信用卡之簽名者於信用
    卡有效期間內有權使用該信用卡之辨識及證明，並非依習慣或特約表示一定用意
    之證明，性質上屬私文書之一種，最高法院八十八年度臺上字第五七三○號判決
    意旨可資參照，而刑法第二百零一條之一於九十年六月二十日經總統令增訂公布
    ，並於同年六月二十二日生效施行後，依該條第二項行使偽造信用卡等罪名，所
    規範保護之客體乃係信用卡、金融卡、儲值卡等相類作為簽帳、轉帳、提款支付
    工具之「電磁紀錄物」，該條第一項之偽造、變造信用卡等罪名，如意圖供行使
    之用而完成偽製信用卡等電磁紀錄物，其犯罪即屬既遂，有無在偽造信用卡背面
    簽名欄偽造簽名，要與偽造信用卡等罪名之犯罪構成要件無涉。蓋信用卡背面之
    簽名欄，乃為信用卡獨有，而為其他金融卡、儲值卡所無，其用意乃用以表示信
    用卡之簽名者於信用卡有效期間內有權使用該信用卡之辨識及證明，以防止他人
    持以盜用簽帳交易，顯與在票據背面上背書轉讓之署押相類，故於信用卡背面簽
    名欄偽造他人簽名署押，即屬偽造私文書，而與偽造電磁紀錄物之偽造信用卡，
    顯屬兩種不同之犯罪行為態樣及刑罰規範保護法益，是刑法上行使偽造信用卡（
    電磁紀錄物）與行使信用卡背面偽造簽名之用以之辨識及證明有權使用者之偽造
    私文書，乃屬分立不同之犯罪行為樣態，自無所謂刑法第二百零一條之一增訂後
    ，行使偽造信用卡當然涵攝包括有行使偽造私文書之性質或行使偽造信用卡與偽
    造私文書間具有高、低度行為關係，而為之所吸收不另論罪之情形。次按信用卡
    之特約商店所交付與信用卡持卡人簽名之簽帳單，性質與收據相同，係用以證明
    持有人已收受特約商店所交付之財物或已在特約商店消費之事實，該特約商店可
    據為向發卡銀行請求付款之憑證，應屬私文書之性質。查本案被告丁○○與某真
    實姓名、年籍不詳之成年男子偽造信用卡後，持偽造之信用卡（背面有偽造之他
    人之署名）至附表所示之特約商店刷卡消費，並於簽帳單上偽造「劉國強」、「
    謝東明」署押後提出於特約商店而足以生損害於劉國強、謝東明、原持卡人庚○○、聯信商業銀行以及財團法人聯合信用卡處理中心管理之正確性，核被告丁○○如事實欄第一點所為，係犯刑法第二百零一條之一第一項之意圖供行使之用，
    而偽造信用卡罪、同法第二百十六條、第二百十條之行使偽造私文書罪（含行使
    簽帳單及行使於該信用卡背面偽造署押所構成之偽造私文書）、同法第三百三十
    九條第一項之詐欺取財罪及及同條第二項詐欺得利罪（詐得於皇后ＫＴＶ娛樂消
    費之利益）。被告丁○○於事實欄第二點之所為，則係犯刑法第二百十二條偽造
    特種文書（簡嘉言之普通小型車駕駛執照）罪。公訴意旨就上開意圖供行使之用
    ，而偽造信用卡（含行使偽造之信用卡）部分認被告係犯同法第二百十六條、第
    二百十二條之行使偽造之特種文書罪，即有誤會，起訴法條應予變更。被告丁○○與某姓名、年籍不詳之成年男子間，就事實欄第一點之意圖供行使之用，而偽
    造信用卡、偽造私文書（信用卡背面之簽名欄）及事實欄第二點之偽造特種文書
    犯行，有犯意聯絡及行為分擔，為共同正犯。而被告丁○○於信用卡背面簽名欄
    、簽帳單簽名欄偽造他人署押後復持之行使，偽造署押之行為，係偽造私文書之
    階段行為，為偽造私文書行為所吸收，偽造私文書之低度行為，復為其後行使之
    高度行為所吸收，均不另論罪，又其行使偽造之信用卡之輕度行為，應為其意圖
    供行使之用，而偽造信用卡之重度行為所吸收，亦不另論罪。惟持偽造之信用卡
    向特約商店盜刷消費，使商店人員誤信其為真正持卡人，乃交付商品或提供消費
    之利益，則所為除成立行使偽造私文書罪外，應另成立刑法第三百三十九條第一
    項詐取財物罪及同條第二項之詐欺得利罪，此與行使偽造有價證券，以取得票面
    價值之對價，不另論詐欺罪之情形並不相同（最高法院九十二年度台上字第五六
    一號判決意旨可供參照）。是被告丁○○持偽造之信用卡向附表所示之特約商店
    盜刷簽帳後消費之行為，除成立行使偽造信用卡罪外，並成立詐欺取財罪、詐欺
    得利罪（詐欺取財與詐欺得利二罪構成要件不同，非屬同一罪名，故不構成連續
    犯，應分別論罪，臺灣高等法院暨所屬法院七十一年度法律座談會審查意見參照
    ）。被告先後多次行使偽造私文書、詐欺取財（包括八次既遂，一次未遂）及詐
    欺得利（二次既遂）犯行，均各時間緊接，所犯基本構成要件相同，為連續犯，
    均應依刑法第五十六條之規定，各僅論以連續行使偽造私文書一罪、情節較重之
    連續詐欺取財既遂及詐欺得利既遂一罪，並分別加重其刑。其所犯前開意圖供行
    使之用而偽造信用卡、行使偽造私文書之目的在於詐欺取財與詐欺得利，所犯各
    罪間，有方法目的之牽連關係，為牽連犯（偽造信用卡之目的為行使偽造私文書
    ，而詐欺取財及詐欺得利則為偽造私文書之目的），應依刑法第五十五條之規定
    ，從一重之意圖供行使之用，而偽造信用卡罪處斷。至其上開所犯意圖供行使之
    用，而偽造信用卡罪（事實欄第一點）與偽造特種文書罪（事實欄第二點），犯
    意各別、罪名互殊，應予分論併罰。爰審酌被告丁○○年紀尚輕，竟為牟取不法
    利益，竟恣意偽造信用卡，復持該偽造信用卡盜刷消費詐取財物，非但使被害人
    蒙受損失，亦危害信用卡正常交易秩序安全，又與他人共同偽造駕駛執照，對於
    簡嘉言及公路監理機關對汽車駕駛執照持有人資料管理之正確性均造成危害，惟
    念其並無前科，素行尚佳，行為後已徵得其母即真正信用卡持卡人庚○○之原諒
    ，並償還所盜刷之金額，且並未實際行使偽造之駕駛執照，坦承大部分犯行等一
    切情狀，分別量處各罪如主文所示之刑，並定其應執行之刑，以示懲戒。末查被
    告丁○○未曾受有期徒刑以上刑之宣告，此有臺灣高等法院被告全國前案紀錄表
    一份附卷可稽，其因一時失慮致罹刑典，事後亦深具悔意，且經被害人庚○○原
    諒其所為，並賠償其行使盜刷信用卡所詐得之金額，經此刑之宣告後，應知所警
    惕而無再犯之虞，本院因認暫不執行其刑為當，而予宣告緩刑四年，以啟自新。
六、如附表編號一至二所示簽帳單特約商店存根聯上之「劉國強」簽名共二枚、標號
    三至十所示簽帳單特約商店存根聯上之「謝東明」簽名共八枚，均為偽造之署押
    ，又扣案之卡號為0000000000000000號，外觀標示為「香港匯
    豐銀行聯信商銀聯名卡」之信用卡一張係偽造之信用卡，不問屬於犯人與否，均
    應各依刑法第二百零五條及第二百十九條之規定宣告沒收。另如附表編號一至二
    所示偽造之簽帳單「劉國強」名義之簽帳單持卡人存根聯二紙（含其上偽造之「
    劉國強」簽名二枚）、編號三至十所示偽造之簽帳單「謝東明」名義之簽帳單持
    卡人存根聯八紙（含其上偽造之「謝東明」簽名八枚），雖均未扣案，然並無證
    據證明業已滅失，且為被告丁○○所有供犯罪所用之物，業據被告丁○○供陳在
    卷，併依刑法第三十八條第一項第二款，宣告沒收。至偽簽「劉國強」署押之特
    約商店存根聯二紙、偽簽「謝東明」署押之特約商店存根聯八紙，於被告丁○○
    提出於特約商店後，已屬店家所有，非屬被告丁○○所有，自不得沒收。而該偽
    造信用卡背面經先後偽造之「劉國強」、「謝東明」簽名各一枚，因「劉國強」
    之簽名業經塗銷如前所述，而「謝東明」之簽名已隨同前開偽造信用卡一併沒收
    ，爰不再獨立宣告沒收。至於扣案之電腦（包括主機、螢幕及鍵盤）一組為被告
    丁○○所有，扣案之各家銀行信用卡卡號代碼對照表、華人衛星電視台便條紙各
    一張及燒錄機一臺則為與被告丁○○共同偽造信用卡之共同正犯（某姓名年籍不
    詳之成年男子）所有，且均係供犯罪所用之物，業據被告丁○○供明在卷，均應
    依刑法第三十八條第一項第二款之規定宣告沒收。而扣案之千越加油站集點
    一本、車樂福會員卡一張係被告丁○○於千越加油站、車樂福汽車百貨盜刷偽造
    信用卡消費後所取得，偽造之簡嘉言普通小型車駕駛執照一張則係被告丁○○以
    偽造方式取得，屬於因犯罪所得之物，應依刑法第三十八條第一項第三款之規定
    沒收。而偽造信用卡所必需之側錄器、凸字機等工具，應為本案偽造信用卡之共
    同正犯即某姓名、年籍不詳之成年男子所有，惟因未扣案，且被告丁○○亦供承
    不知其偽造信用卡之共同正犯另於何處完成該信用卡等語，為避免檢察官執行困
    難，該等製卡工具爰不予宣告沒收。另扣案之郭美燕中華民國臺灣地區出入境許
    可證正本一份及彩色影本（單面）三紙、梅花印章二枚、光碟三片、空白國民身
    分證彩色影本五十四紙及列印程序筆記紙一紙，或係供偽造中華民國臺灣地區出
    入境許可證及國民
    駛執照之犯行相關，且扣案之中華民國臺灣地區出入境許可證影本與國民
    影本或有殘缺，或為單面，或套印不良，顯然均未完成，難認係屬偽造之特種文
    書，亦均不予宣告沒收，附此敘明。
貳、被告乙○○部分：
一、公訴意旨略以：被告丁○○與被告乙○○共同基於偽造特種文書之概括犯意聯絡
    ，共同連續為以下之偽造特種文書行為：(一)先於九十一年十月一日，由被告丁○○在其住所房內，利用其所有之電腦及被告乙○○提供之燒錄機，燒錄被告丁○○自其母庚○○之房內所竊取信用卡（發卡銀行為聯信商業銀行，卡號為000
    0000000000000號，持卡人為庚○○）卡號及內碼，再將上開資料
    交予被告乙○○，被告乙○○即利用上開資料，在不詳地點以不詳方法偽造信用
    卡，被告乙○○並於同年月七日將所偽造之信用卡（發卡銀行為匯豐商業銀行，
    卡號為0000000000000000號，持卡人為「謝東明」，下稱偽卡
    ）一枚交予被告丁○○。(二)又於九十一年十一月中旬，被告丁○○提供其所有之
    照片一張，交予被告乙○○，由被告乙○○在不詳地點，以不詳方法，偽造簡嘉
    言之汽車駕駛執照一枚，該駕照上之照片欄內，即換貼丁○○之照片，足以生損
    害於監理機關對駕駛執照核發之正確性及簡嘉言，被告乙○○並將上開偽造之駕
    照交予被告丁○○等語。
二、按犯罪事實應依證據認定之，無證據不得認定犯罪事實；不能證明被告犯罪者，
    應諭知無罪之判決；刑事訴訟法第一百五十四條第二項、第三百零一條第一項前
    段分別定有明文。又犯罪事實之認定，應憑真實之證據，倘證據是否真實尚欠明
    確，自難以擬制推測之方法，為其判斷之基礎，而認定犯罪事實之證據係指足以
    認定被告確有犯罪行為之積極證據而言，該項證據自須適合於被告犯罪事實之認
    定，始得採為斷罪資料，最高法院五十三年度臺上字第六五六號、二十九年度上
    字第三一○五號判例可資參照。且刑事訴訟上證明之資料，無論其為直接或間接
    證據，均須達於通常一般之人均不致有所懷疑，而得確信其為真實之程度，始得
    據為有罪之認定，若其關於被告是否犯罪之證明未能達此程度，而有合理懷疑之
    存在，致使無從形成有罪之確信，根據「罪證有疑，利於被告」之證據法則，即
    不得遽為不利被告之認定，最高法院七十六年度臺上字第四九八六號判例亦可稽
    。
三、公訴人認被告乙○○涉有偽造信用卡（起訴書誤以偽造特種文書論罪，如被告丁○○部分論罪理由所述）及偽造特種文書犯行，無非以證人戊○○、庚○○於偵
    查、審理中之證詞、被告丁○○以證人之身分於審理中所為之證詞及扣案華人衛
    星電視台便條紙一張、、郭美燕之中華民國臺灣地區出入境許可證正本一份及彩
    色影本（單面）三紙、梅花印章二枚、光碟三片、空白
    、列印程序筆記紙一紙、燒錄機一臺係被告乙○○所有為其論據。然訊之被告乙○○堅決否認有何偽造信用卡或偽造特種文書之犯行，並辯稱伊僅於八十八年至
    九十年七、八月間曾至被告丁○○家中使用電腦，且依使用之目的係在於上網下
    載並燒錄音樂，未曾為公訴人所起訴之行為等語。經查：
  (一)同案被告丁○○於偵查中雖為檢察官列為本案之被告，而以被告身分訊問，然其
    所為有關被告乙○○所涉本案案情之供述，性質上應屬於證人之證述，本質上屬
    於證人，參照大法官會議釋字第五八二號解釋意旨，被告乙○○對於被告丁○○
    偵查中之供述，應享有充分之訴訟上防禦權。而為證言之人（即共同被告丁○○
    ）應依法定程序，到場具結陳述，並接受其他被告（乙○○）之詰問，其陳述始
    得作為認定被告犯罪事實之判斷依據，不能因案件合併關係而影響共同被告原享
    有之上開憲法上權利，從而公訴人據以認定被告乙○○犯罪之證人即同案被告丁○○於偵查中所為關於被告乙○○所涉本案犯行之證述，既未依法命具結，依照
    前開規定，自不得採為認定被告乙○○犯罪之證據資料，而不具證據適格，依法
    應無證據能力，合先敘明之。
  (二)證人丁○○於本院審理中，經本院分離調查證據程序，將其改列為證人身分，依
    法命具結行交互詰問時雖證稱被告乙○○剛開始時將一箱不知名物品寄放於伊家
    中，嗣後伊發現房間桌上出現偽造信用卡，伊因一時貪念，故請被告乙○○幫伊
    偽造信用卡，被告乙○○將伊竊得之庚○○信用卡帶走後約隔四日，即將偽造完
    成之信用卡交予伊，後來被告乙○○又要求伊交付照片二張，過了一段時間被告
    乙○○就將偽造之駕駛執照交付予伊等語，然丁○○與被告乙○○係同案被告，
    彼此間就偽造信用卡、特種文書犯行成立與否及刑責輕重有利害關係，其證詞是
    否真實，自應嚴格審究之。經查，被告丁○○既稱警方於伊房間內扣得之燒錄機
    為被告乙○○所有而供偽造信用卡所用，且被告乙○○係利用伊之電腦燒錄信用
    卡資料，則依被告二人偽造信用卡之程序，燒錄資料之場所應當是在被告丁○○
    乙○○就帶走，約隔四天後，乙○○即將偽造完成之信用卡交付予伊云云，顯然
    該信用卡之偽造程序無須於被告丁○○之房間內為之，此與被告丁○○證稱被告
    乙○○至伊家中利用電腦燒錄資料等語，即有矛盾。另依常理言之，偽造信用卡
    屬違法行為，其偽造地點應儘求隱密安全，而偽造信用卡過程之側錄、燒錄電磁
    資料等步驟，既均須以電腦設備為之，應無將燒錄資料之步驟另尋場地為之必要
    ，且將燒錄設備、製作流程資料、程式寄放他人住處，多有為警查獲、遭人盜用
    或遺失之風險，何以本案僅燒錄信用卡程序必須於被告丁○○之房間內為之，又
    何以於被告丁○○尚不知情前即於其住所行偽造信用卡之部分程序，被告丁○○
    所為之此部分證言，並非合理。
  (三)證人戊○○雖於偵查及本院審理時均證稱伊看過被告乙○○有在被告丁○○房間
    內使用電腦，且伊經過丁○○之房間時，丁○○不讓伊進去等語，惟亦證稱不清
    楚被告二人用電腦做何事，伊係於警局聽被告丁○○說是被告乙○○教他製作信
    用卡，並不是伊親眼看到，又在警局所看到扣案得東西，很像是伊以前經過被告
    丁○○房間時看到列印出來的東西，不是很確定，伊不知道是什麼東西等語，是
    其證詞僅能證明被告乙○○曾經出現於被告丁○○之房間內，惟關於偽造信用卡
    部分之陳述則係得自被告丁○○之傳聞，且無法確定當時被告二人在列印何物，
    均不足以證明被告乙○○曾為偽造信用卡、駕駛執照之行為。另公訴人雖曾勘驗
    扣案之電腦、光碟等物品（見本院卷第一一六頁、第一五一頁以下），惟僅能從
    中得知電腦硬碟、扣案光碟之程式內容，尚不足以證明被告乙○○涉其所訴之犯
    行。而被告丁○○提出之其與被告乙○○電話交談內容（見本院卷第一一二頁）
    ，亦難以認定被告乙○○有承認扣案之燒錄機、光碟等物為伊所有。本案既查無
    其他積極證據足以證明被告乙○○有參與共同偽造信用卡及私文書之犯行，依「
    罪疑有利於被告」之原則，自應為被告乙○○並未參與之有利認定。
四、綜上所述，本案公訴人認被告乙○○涉犯偽造信用卡及特種文書，其所指出之證
    明方法及所憑之證據資料，本院調查證據結果，尚不足以證明被告乙○○確有其
    所指之犯行而達於無合理懷疑存在之程度，亦即未能達於有罪確信之程度，揆諸
    前揭條文及判例意旨，既不能證明被告乙○○犯罪，基於無罪推定之原則，自應
    為被告乙○○無罪判決之諭知。
據上論斷，應依刑事訴訟法第二百九十九條第一項前段、第三百零一條第一項、第三
百條，刑法第二十八條、第二百十六條、第二百十條、第二百零一條之一第二項、三
百三十九條第一項、第二項、第二百十二條、第二百零五條、第五十五條、第七十四
條第一款、第三十八條第一項第二款、第三款、第五十一條第五款，罰金罰鍰提高標
準條例第一條前段，判決如主文。
本案經檢察官鄭伊鈞到庭執行職務。
中　　　華　　　民　　　國　　九十四　　年　　　三　　　月　　　九　　　日
                                      臺灣屏東地方法院刑事第五庭
                                          審判長法  官  羅森德
                                                法  官  楊文廣
                                                法  官  林柏泓
右正本證明與原本無異。
如不服本判決應於收受本判決送達後十日內向本院提出上訴書狀，其未敘述上訴理由
者，並得於提起上訴後十日內向本院補提理由書狀（均須按他造當事人之人數附繕本
 ）「切勿逕送上級法院」
                                                書記官　劉淑蓉
中　　　華　　　民　　　國　　九十四　　年　　　三　　　月　　 十七 　　日
附錄本案論罪科刑法條全文：
刑法第二百零一條之一：
意圖供行使之用，而偽造、變造信用卡、金融卡、儲值卡或其他相類作為簽帳、提款
、轉帳或支付工具之電磁紀錄物者，處一年以上七年以下有期徒刑，得併科三萬元以
下罰金。
行使前項偽造、變造之信用卡、金融卡、儲值卡或其他相類作為簽帳、提款、轉帳或
支付工具之電磁紀錄物，或意圖供行使之用，而收受或交付於人者，處五年以下有期
徒刑，得併科三萬元以下罰金。
刑法第二百十二條：
偽造、變造護照、旅券、免許證、特許證及關於品行、能力服務或其他相類之證書、
介紹書，足以生損害於公眾或他人者，處一年以下有期徒刑、拘役或三百元以下罰金
。
附表：
┌──┬──────┬───────┬───────┬─────┬───┐
│編號│  時    間  │特  約  商  店│金額（新臺幣）│偽造簽帳單│備  註│
│    │            │              │              │上之偽造簽│      │
│    │            │              │              │名       │      │
├──┼──────┼───────┼───────┼─────┼───┤
│ 一 │九十一年十月│皇后ＫＴＶ    │七千九百八十元│劉國強（為│簽帳單│
│    │六日四時三十│（高雄市中華三│              │複寫式之一│為一式│
│    │五分        │路二八九之三號│              │式二聯，故│二聯（│
│    │            │十二樓）      │              │有偽造之劉│商店、│
│    │            │              │              │國強簽名二│顧客存│
│    │            │              │              │枚）      │根聯各│
│    │            │              │              │          │一聯）│
├──┼──────┼───────┼───────┼─────┼───┤
│ 二 │九十一年十月│皇后ＫＴＶ    │五千六百七十元│劉國強（為│簽帳單│
│    │九日四時八分│（高雄市中華三│              │複寫式之一│為一式│
│    │            │路二八九之三號│              │式二聯，故│二聯（│
│    │            │十二樓）      │              │有偽造之劉│商店、│
│    │            │              │              │國強簽名二│顧客存│
│    │            │              │              │枚）      │根聯各│
│    │            │              │              │          │一聯）│
├──┼──────┼───────┼───────┼─────┼───┤
│ 三 │九十一年十月│邱順銘企業股份│七千一百十八元│謝東明（為│簽帳單│
│    │十五日十二時│有限公司（車樂│              │複寫式之一│為一式│
│    │五十二分    │福汽車百貨，高│              │式二聯，故│二聯（│
│    │            │雄市○○○路六│              │有偽造之謝│商店、│
│    │            │十三號）      │              │東明簽名二│顧客存│
│    │            │              │              │枚）      │根聯各│
│    │            │              │              │          │一聯）│
├──┼──────┼───────┼───────┼─────┼───┤
│ 四 │九十一年十月│全日通百貨股份│四千六百零一元│謝東明（為│簽帳單│
│    │十五日十六時│有限公司（大阪│              │複寫式之一│為一式│
│    │十分        │精品百貨，屏東│              │式二聯，故│二聯（│
│    │            │縣屏東市○○路│              │有偽造之謝│商店、│
│    │            │一一四號）    │              │東明簽名二│顧客存│
│    │            │              │              │枚）      │根聯各│
│    │            │              │              │          │一聯）│
├──┼──────┼───────┼───────┼─────┼───┤
│ 五 │九十一年十月│千越加油站    │八百五十元    │謝東明（為│簽帳單│
│    │十六日六時二│（屏東縣屏東市│              │複寫式之一│為一式│
│    │十一分      │建國路三二八號│              │式二聯，故│二聯（│
│    │            │）            │              │有偽造之謝│商店、│
│    │            │              │              │東明簽名二│顧客存│
│    │            │              │              │枚）      │根聯各│
│    │            │              │              │          │一聯）│
├──┼──────┼───────┼───────┼─────┼───┤
│ 六 │九十一年十月│新學友書局崇德│九百二十九元  │謝東明（為│簽帳單│
│    │十六日十六時│店（臺中市北區│              │複寫式之一│為一式│
│    │四十一分    │崇德路一段五七│              │式二聯，故│二聯（│
│    │            │九號一樓）    │              │有偽造之謝│商店、│
│    │            │              │              │東明簽名二│顧客存│
│    │            │              │              │枚）      │根聯各│
│    │            │              │              │          │一聯）│
├──┼──────┼───────┼───────┼─────┼───┤
│ 七 │九十一年十月│家樂福購物中心│五千七百二十三│謝東明（為│簽帳單│
│    │十七日十三時│（屏東縣屏東市│元            │複寫式之一│為一式│
│    │四十七分    │仁愛路一一八號│              │式二聯，故│二聯（│
│    │            │）            │              │有偽造之謝│商店、│
│    │            │              │              │東明簽名二│顧客存│
│    │            │              │              │枚）      │根聯各│
│    │            │              │              │          │一聯）│
├──┼──────┼───────┼───────┼─────┼───┤
│ 八 │九十一年十月│八百屋汽車百貨│八千零八十八元│謝東明（為│簽帳單│
│    │十七日十六時│（屏東縣屏東市│              │複寫式之一│為一式│
│    │二十二分    │廣東路九八五之│              │式二聯，故│二聯（│
│    │            │一號）        │              │有偽造之謝│商店、│
│    │            │              │              │東明簽名二│顧客存│
│    │            │              │              │枚）      │根聯各│
│    │            │              │              │          │一聯）│
├──┼──────┼───────┼───────┼─────┼───┤
│ 九 │九十一年十月│丁丁藥局廣東店│七千九百八十元│謝東明（為│簽帳單│
│    │十八日十時二│（屏東縣屏東市│              │複寫式之一│為一式│
│    │十八分      │廣東路九十五號│              │式二聯，故│二聯（│
│    │            │一樓）        │              │有偽造之謝│商店、│
│    │            │              │              │東明簽名二│顧客存│
│    │            │              │              │枚）      │根聯各│
│    │            │              │              │          │一聯）│
├──┼──────┼───────┼───────┼─────┼───┤
│ 十 │九十一年十月│家樂福購物中心│一千四百七十二│謝東明（為│簽帳單│
│    │十八日十四時│（屏東縣屏東市│元            │複寫式之一│為一式│
│    │三十二分    │廣東路九八五之│              │式二聯，故│二聯（│
│    │            │一號）        │              │有偽造之謝│商店、│
│    │            │              │              │東明簽名二│顧客存│
│    │            │              │              │枚）      │根聯各│
│    │            │              │              │          │一聯）│
└──┴──────┴───────┴───────┴─────┴───┘
